【裁判字號】    92,易,1404
【裁判日期】    920530
【裁判案由】    加重竊盜
【裁判全文】
臺灣臺中地方法院刑事判決                        九十二年度易字第一四四號
    公  訴  人  臺灣臺中地方法院檢察署檢察官
    被      告  甲○○
右列被告因加重竊盜案件，經檢察官提起公訴（九十二年度偵字第七○八六號），本
院判決如左：
    主  文
甲○○攜帶兇器竊盜未遂，累犯，處有期徒刑陸月，如易科罰金，以參佰元折算壹日
。扣案之尖型鐵具壹支、手套壹雙及手電筒壹只，均沒收。
    事  實
一、甲○○曾於民國（下同）八十七年九月二十八日因竊盜案件經本院判處有期徒刑
    四月，並於同年十二月二十九日撤回上訴而確定在案，甫於九十年六月九日縮短
    刑期執行完畢。詎其猶不知悔改，意圖為自己不法之所有，攜帶客觀上足對人之
    生命、身體、安全構成威脅，具有危險性之兇器即尖型鐵具一支，並騎乘其所有
    車牌號碼為ＪＤＴ－７８７號之重型機車，於九十二年三月二十六日凌晨零時十
    分許，在臺中市○區○○路科學博物館前，雙手戴手套並持手電筒一只，見乙○
    ○所有之車牌號碼ＩＺＦ－３３５號重型機車停放該處，旋以徒手扳開該機車之
    座墊，以便竊取該機車座墊下方置物箱內之財物，惟因發現該置物箱內除安全帽
    二頂外，並無值錢物品可竊取，遂罷手而未得逞，其正欲離去之際，即為警當場
    查獲，並扣得其所有尖型鐵具一支、手套一雙及手電筒一只。
二、案經臺中市警察局第一分局報請臺灣臺中地方法院檢察署檢察官偵查起訴。
    理  由
一、訊據被告甲○○固坦承有於前開時、地徒手扳開上開機車座墊查看其下置物箱，
    並無所要的東西等事實，惟矢口否認有何加重竊盜之犯行，並辯稱：扣案之鐵具
    係拾獲，手套係天熱時攜帶，當天係不小心撞倒該機車，並無偷東西的意思云云
    。惟查：
  (一)前揭事實業據被告於偵查中供承明確，核與證人即被害人乙○○於警訊時所證述
    之情節大致相符，復有查獲現場平面圖一紙、現場照片三紙及查獲警員職務報告
    一紙附卷可稽，並有尖型鐵具一支、手套一雙及手電筒一只扣案可資佐證。
  (二)被告雖以前詞置辯，然查，被告既坦承打開被害人之該機車座墊以翻查置物箱內
    之物品，顯有不法所有意圖，否則，明知為他人之物，竟動手翻查其意為何？其
    次，被告深夜至前開四周光線不明之行竊地點，戴手套並攜帶手電筒等情，核與
    搜尋欲行竊物品之常情相符，被告前開所辯，無非事後圖卸刑責之詞，不足採信
    。另按刑法第三百二十一條第一項第三款之攜帶兇器竊盜罪，係以行為人攜帶兇
    器竊盜為加重條件，此所謂兇器，其種類並無限制，凡客觀上足對人之生命、身
    體、安全構成威脅，具有危險性之兇器均屬之，且只須行竊時攜帶此種具有危險
    性之兇器為已足，並不以攜帶之初有行兇之意圖為必要（最高法院七十九年度台
    上字第五二五三號判例參照）；而前開扣案之尖型鐵具一支，經當庭檢視，確係
    質地堅硬，且頂端尖銳，在客觀上為足以殺傷人生命、身體之器械，顯為具有危
    險性之兇器，殆無疑義。本件事證明確，被告犯行洵堪認定。
二、核被告甲○○所為，係犯刑法第三百二十一條第二項、第一項第三款之攜帶兇器
    竊盜未遂罪。被告已著手於加重竊盜犯罪行為之實行，未生將所竊之物置於自己
    實力支配下之結果，為未遂犯，爰依刑法第二十六條前段規定，按既遂犯之刑減
    輕之。查被告曾於八十七年九月二十八日因竊盜案件經本院判處有期徒刑四月，
    並於同年十二月二十九日撤回上訴而確定在案，甫於九十年六月九日縮短刑期執
    行完畢，此有臺灣高等法院被告全國前案紀錄表及臺灣臺中地方法院檢察署刑案
    資料查註紀錄表各一份在卷可憑；其於前案有期徒刑執行完畢後，五年以內再犯
    本件有期徒刑以上之罪，屬累犯，應依刑法第四十七條之規定，加重其刑。並依
    法先加後減之。爰審酌被告犯罪之動機、目的、手段、所生危害及被告犯後猶飾
    詞卸責之態度等一切情狀，量處如主文所示之刑，並諭知易科罰金之折算標準，
    以資懲儆。
三、又扣案之尖型鐵具一支、手套一雙及手電筒一只皆為被告所有，並供犯罪所用或
    預備之物，爰依法宣告沒收。
四、據上論斷，應依刑事訴訟法第二百九十九條第一項前段，刑法第三百二十一條第
    二項、第一項第三款、第二十六條前段、第四十七條、第四十一條第一項前段、
    第三十八條第一項第二款，罰金罰鍰提高標準條例第二條，判決如主文。
中      華      民      國    九十二    年      五      月     三十     日
                                臺灣臺中地方法院刑事第七庭
                                    法  官  夏  一  
右正本證明與原本無異。
如不服本判決，應於判決送達後十日內向本院提出上訴狀，上訴於臺灣高等法院臺中
分院（須附繕本）。
                                    書記官
中      華      民      國    九十二    年      五      月     三十     日
【附錄本案論罪科刑法條全文】
刑法第三百二十一條：
犯竊盜罪而有左列情形之一者，處六月以上五年以下有期徒刑：
一、於夜間侵入住宅或有人居住之建築物、船艦，或隱匿其內而犯之者。
二、毀越門扇、牆垣或其他安全設備而犯之者。
三、攜帶兇器而犯之者。
四、結夥三人以上而犯之者。
五、乘火災、水災或其他災害之際而犯之者。
六、在車站或埠頭而犯之者。
前項之未遂犯罰之。


司法院資訊處製作；財團法人民間司法改革基金會備份。
